【裁判字號】    99,撤緩,212
【裁判日期】    990917
【裁判案由】    撤銷緩刑
【裁判全文】
臺灣桃園地方法院刑事裁定            99年度撤緩字第212 號
公  訴  人  臺灣桃園地方法院檢察署檢察官
受  刑  人  甲○○
上列被告因犯撤銷緩刑等案件，經檢察官聲請撤銷緩刑（99年度
執聲字第2122 號），本院裁定如下：
    主  文
甲○○之緩刑宣告撤銷。
其餘聲請駁回。
    理  由
一、聲請意旨略以：受刑人甲○○因詐欺案件，經臺灣士林地方
    法院於民國99年3月31日以99年度審易字第161號（偵查案號
   ：臺灣士林地方法院檢察署98年度偵字第15827 號、99年度
    偵字第185 號）判處有期徒刑1 年10月，緩刑4 年，於民國
    99年5 月7 日確定在案，並如判決附表二（即本案附表一）
    所示99年5月15日之期限前給付被害人呂重明、姜誠信、王
    信淳、鐘長榮、傅志遠、李芳治、宋瑞福、陳錫華、楊雲生
    、曾金木、潘隆丁如附表二（即本案附表一）之金額，共新
    臺幣5萬8千元，然受刑人甲○○迄今未給付任何款項，而有
    刑法第75條之1第1項第4款所定之撤銷緩刑宣告之原因，爰
    依刑事訴訟法第476條規定聲請撤銷，且上開詐欺案判處有
    期徒刑1年10月確定，然並未諭知易科罰金之折算標準，併
    聲請裁定諭知易科罰金之標準等語。
二、按「受緩刑之宣告而有下列情形之一，足認原宣告之緩刑難
    收其預期效果，而有執行刑罰之必要者，得撤銷其宣告：四
    、違反第74條第2 項第1 款至第8 款所定負擔情節重大者」
    ，刑法第75條之1 第1 項第4 款訂有明文，是遇有上開情形
    ，法院即應依裁量其緩刑宣告得否撤銷。又上述規定，考其
    立法意旨，即第74條第2 項增列法院於緩刑期間內，得命犯
    罪行為人於緩刑期內應遵守之事項（例如向被害人支付相當
    數額、向公庫支付一定之金額、接受精神、心理輔導、提供
    義務勞務或其他為預防再犯之事項），明定違反該條所定事
    項情節重大者，得撤銷其緩刑宣告，以期週延，至於所謂「
    情節重大」，係指受判決人顯有履行負擔之可能，而隱匿或
    處分其財產、故意不履行、無正當事由拒絕履行或顯有逃匿
    之虞等情事而言，且本條採用裁量撤銷主義，賦予法院撤銷
    與否之權限，特於第一項規定實質要件為「足認原宣告之緩
    刑難收其預期效果」，供作審認之標準（刑法第75條之1 第
    1 項第4 款之立法理由參照）。則於上揭「得」撤銷緩刑之
    情形，法官應依職權本於合目的性之裁量，妥適審酌受刑人
    是否有履行負擔之可能、若屬可能，究否有隱匿或處分其財
    產、故意不履行、無正當事由拒絕履行或顯有逃匿之虞等情
    事，堪認原緩刑之宣告已難收其預期之效果，而確有執行刑
    罰之必要，此與刑法第75條第1 項所定2 款要件有一具備，
    即毋庸再行審酌其他情狀，應逕予撤銷緩刑之情形不同，先
    予敘明。
三、經查，受刑人甲○○因詐欺等案件，經臺灣士林地方法院以
    99年度審易字第161號（偵查案號：臺灣士林地方法院檢察
    署98年度偵字第15827號、99年度偵字第185號）判處有期徒
    刑1年10月，緩刑4年，並應於99年5月15日前分別向被害人
    給付如附表一所示金額，惟被害人呂重明於99年7月11日具
    狀向檢察官表示受刑人未給付任何賠償金；被害人王信淳於
    99年6月7日具狀向檢察官表示受刑人未給付任何賠償金；被
    害人李芳治具狀向檢察官表示受刑人未給付任何賠償金；被
    害人陳錫華於99年7月13日具狀向檢察官表示受刑人未給付
    任何賠償金；被害人曾金木亦具狀向檢察官表示受刑人未給
    付任何賠償金；被害人潘隆丁亦具狀向檢察官表示刑人未給
    付任何賠償金；另被害人姜誠信、鐘長榮、宋瑞福、楊雲生
    均經台灣士林地方法院檢察署表示受刑人未於到期日前給付
    賠償金，此有各被害人具狀說明書及臺灣士林地方法院檢察
    署辦理公務電話記錄表附卷可稽，另被害人傅志遠雖經臺灣
    士林地方法院檢察署通知而未函覆表示受刑人是否到期未付
    ，然依上開說明，亦顯見受刑人有違反上開支付之負擔約定
    至明。是本院審酌受刑人未依約按時履行上開賠償條件，嚴
    重影響被害人之權益，甚受刑人迄今亦未具狀表明未遵期給
    付之原因，其違反之情節重大，足認原宣告之緩刑難收其預
    期效果，而有執行刑罰之必要，爰依刑法第75條之1第1項第
    4 款之規定，撤銷其緩刑之宣告。至聲請人稱上開詐欺案件
    判處有期徒刑1 年10月確定，並未諭知易科罰金之折算標準
    等語，經查，上開判決所定之應執行刑業已宣告易科罰金之
    折算標準，有上開判決書1 份在卷可查，是上開聲請意旨，
    容有誤會，自不予准許。
四、爰依刑事訴訟法第476 條，刑法第75條之1 第1 項第4 款，
    裁定如主文。
中    華    民    國    99    年    9    月    17     日
                  刑事第十一庭  法  官  汪曉君
以上正本證明與原本無異。
如不服本裁定，應於裁定送達後5 日內向本院提出抗告狀。
                                書記官  楊晴文
中    華    民    國    99    年    9     月    21    日
附表一：
┌────┬────┬───────┬─────────┐
│被害人  │給付金額│給付期限      │被告是否遵期給付  │
│姓名    │        │              │                  │
├────┼────┼───────┼─────────┤
│呂重明  │5千元   │99年5 月15日前│否                │
│        │        │給付          │                  │
├────┼────┼───────┼─────────┤
│姜誠信  │5千元   │同上          │否                │
├────┼────┼───────┼─────────┤
│王信淳  │8千元   │同上          │否                │
├────┼────┼───────┼─────────┤
│鐘長榮  │1千元   │同上          │否                │
├────┼────┼───────┼─────────┤
│傅志遠  │5千元   │同上          │未回覆            │
├────┼────┼───────┼─────────┤
│李芳治  │2千元   │同上          │否                │
├────┼────┼───────┼─────────┤
│宋瑞福  │4千元   │同上          │否                │
├────┼────┼───────┼─────────┤
│陳錫華  │1萬3千元│同上          │否                │
│        │        │              │                  │
├────┼────┼───────┼─────────┤
│楊雲生  │4千元   │同上          │否                │
│        │        │              │                  │
├────┼────┼───────┼─────────┤
│曾金木  │8千元   │同上          │否                │
├────┼────┼───────┼─────────┤
│潘隆丁  │3千元   │同上          │否                │
└────┴────┴───────┴─────────┘

司法院資訊處製作；財團法人民間司法改革基金會備份。
